臺灣新北地方法院刑事判決
111年度審交訴字第186號
公  訴  人  臺灣新北地方檢察署檢察官
被      告  陳震欽


上列被告因公共危險等案件，經檢察官提起公訴（111年度調偵
字第2021號），被告於準備程序進行中就被訴事實為有罪之陳述
，經告以簡式審判程序之旨，並聽取當事人之意見意見後，本院
合議庭裁定由受命法官獨任進行簡式審判程序並判決如下：
    主  文
乙○○犯肇事致人傷害逃逸罪，處有期徒刑陸月，如易科罰金，以
新臺幣壹仟元折算壹日。緩刑貳年。
    事  實
一、乙○○明知其駕駛執照前因酒駕遭吊銷，未重新考領而無駕駛
    執照，仍於民國111年3月12日13時3分許，騎乘車牌號碼000
    -000號普通輕型機車沿新北市三重區大同北路189巷往大仁
    街方向行駛，行經大同北路189巷與大仁街口，原應注意車
    前狀況，並隨時採取必要之安全措施，且應注意行經無號誌
    路口支道車應讓幹道車先行，而依當時天候晴、日間自然光
    線、路面乾燥無缺陷、無障礙物、視距良好等外在情況，並
    無不能注意之情事，竟疏未讓幹道車先行通過且未注意車前
    狀況，即貿然直行，適丁○○騎乘車牌號碼000-000號普通重
    型機車搭載其女兒即少年丙○○（99年3月生），沿新北市三
    重區重陽路3段5巷往大同北路方向行駛至上開路口，雙方車
    輛發生碰撞均人車倒地，致丁○○受有頭皮鈍傷、左側膝部擦
    挫傷、下背骨盆挫傷、左側手肘擦挫傷、左側肩膀挫傷之傷
    害；丙○○則受有左側膝部擦傷、左側手部擦傷之傷害（乙○○
    所犯過失傷害罪部分，由本院為不受理判決）。詎乙○○明知
    丁○○、丙○○因本件車禍事故而摔車倒地，極有受傷之可能，竟
    基於肇事逃逸之不確定故意，未留下任何聯絡資料，亦未對丁○○、丙○○採取必要之救護措施，即逕行駕車逃離現場。
二、案經丁○○（另為丙○○獨立告訴）訴由新北市政府警察局三重
    分局移送臺灣新北地方檢察署檢察官偵查後起訴。
    理  由
一、前揭事實，業據被告於警詢、偵查、本院準備程序及審理中
    均坦承不諱，核與證人即告訴人丁○○於警詢、偵查中之證述
    內容相符，並有新北市○○○○○○○○○道路○○○○○○○○道○○○○○○○○○○○○○○號查詢汽車、機車駕駛人資料、新北市政府警察局舉
    發違反道路交通管理事件通知單各1份、現場暨雙方車輛照
    片共24張、監視錄影畫面截圖共6張、監視錄影光碟1片、新
    北市立聯合醫院乙種診斷書2份在卷可稽，足見被告前開自
    白與事實相符，堪以採信。綜上，本件事證明確，被告犯行
    堪以認定，應予依法論科。
二、論罪科刑：
㈠、核被告所為，係犯刑法第185條之4第1項前段之肇事致人傷害
    逃逸罪（1罪）。
㈡、另成年人故意對兒童及少年犯罪而依兒童及少年福利與權益
    保障法第112條第1項之規定加重其刑者，固不以其明知被害
    人為兒童及少年為必要，但仍須證明該成年人有對兒童及少
    年犯罪之不確定故意，亦即該成年人須預見被害人係兒童及
    少年，且對於兒童及少年犯罪並不違背其本意，始足當之（
    最高法院95年度台上字第5731號判決意旨參照）。查本件被
    害人丙○○於案發時雖為12歲以上、未滿18歲之少年，惟被告
    所犯肇事逃逸犯行屬驟然發生，且被告案發後急於騎車離開
    現場，尚難認被告有充分時間得觀察、知曉被害人丙○○之年
    齡，且查無積極事證可認被告係在明知或可得而知丙○○為少
    年之情形下，仍故意對之犯本案肇事逃逸罪，揆諸前揭說明
    ，本案自無從依兒童及少年福利與權益保障法第112條第1項
    前段規定加重其刑。
㈢、就被告之前科紀錄是否構成累犯一節，檢察官並未提出主張
    並具體指出證明方法，參酌最高法院刑事大法庭110年度台
    上大字第5660號裁定意旨，本院毋庸依職權為調查及認定，
    併此敘明。　　
㈣、爰審酌被告駕駛車輛肇事後，應可預見告訴人及被害人將因
    其肇事而受有傷害，竟仍逕自騎車逃離現場，欠缺尊重用路
    人生命安全之觀念，惟念其犯後坦承犯行，態度尚可，兼衡
    其犯罪之動機、目的、手段、告訴人及被害人所受傷勢，以
    及被告已與告訴人達成調解並履行賠償完畢，告訴人已就過
    失傷害部分撤回告訴（111年度調偵字第2021號卷第3至5頁
    調解書、聲請撤回告訴狀可參），暨被告素行（見本院卷附
    臺灣高等法院被告前案紀錄表），高職畢業之智識程度，自
    陳目前無工作，有重大傷病（洗腎），無需扶養之人（見本
    院簡式審判筆錄第4頁及卷附其個人戶籍資料）等一切情狀
    ，量處如主文所示之刑，並諭知易科罰金之折算標準，以資
    懲儆。
㈤、被告前雖因故意犯罪受有期徒刑以上刑之宣告，然於執行完
    畢後，5年以內未曾因故意犯罪受有期徒刑以上刑之宣告，
    有前開臺灣高等法院被告前案紀錄表在卷可稽，其因一時失
    慮致罹刑典，事後坦承犯行，並與告訴人達成調解並履行完
    畢，堪認確有悔意，信其經此偵審程序，應知所警惕而無再
    犯之虞，是本院認所宣告之刑以暫不執行為適當，爰依刑法
    第74條第1項第2款規定，併予宣告緩刑2年，以啟自新。
據上論斷，應依刑事訴訟法第273條之1第1項、第299條第1項前
段，判決如主文。
本案經檢察官甲○○偵查起訴，由檢察官王佑瑜到庭執行公訴。
中    華    民    國    111   年    12    月    15    日
                  刑事第二十三庭  法  官  朱學瑛
上列正本證明與原本無異。
如不服本判決，應於判決送達後20日內敘明上訴理由，向本院提
出上訴狀(應附繕本)，上訴於臺灣高等法院。其未敘述上訴理由
者，應於上訴期間屆滿後20日內向本院補提理由書「切勿逕送上
級法院」。
                                  書記官  盧姿妤
中    華    民    國    111   年    12    月    15    日
附錄本案論罪科刑法條全文：
修正後中華民國刑法第185條之4
駕駛動力交通工具發生交通事故，致人傷害而逃逸者，處6月以
上5年以下有期徒刑；致人於死或重傷而逃逸者，處1年以上7年
以下有期徒刑。
犯前項之罪，駕駛人於發生交通事故致人死傷係無過失者，減輕
或免除其刑。